---
title: "Heart Attack"
author: "Jaime Ulayar Arroyo"
date: "2023-02-08"
output:
  pdf_document: default
  html_document: default
---

```{r setup, include=FALSE}
knitr::opts_chunk$set(echo = TRUE)
```

## Loading data

```{r}
library(readr)
data <- read_delim("Data/heart_mod_2023-02-08(1).csv", delim = "p", escape_double = FALSE,locale = locale(decimal_mark = ",", grouping_mark = "."), trim_ws = TRUE)
head(data)
```

#### En el campo de edad aparecen 3 registros con edades imposibles, seguramente debidas a la presencia de una coma decimal, ya que acaban las 3 en 0.

#### En el campo resting bloodpressure hay un valor anormalmente alto. De nuevo parece ser por la presencia de una coma decimal.

#### En el campo de colesterol hay un valor particularmente bajo.

#### En el campo target hay un valor "11" y un valor "O", cuando es un campo lógico. Lo más probable es que correspondieran a los valores "1" y "0" respectivamente.

## Renaming

```{r}
data$sex <-  as.factor(data$sex)
levels(data$sex) <- c("Female", "Male")

data$cp <- as.factor(data$cp)
levels(data$cp) <- c("Assymmptomatic", "Atypical angina", "No angina", "Typical angina")

data$fbs <- as.factor(data$fbs)
levels(data$fbs) <- c("No", " Yes")

data$restecg <- as.factor(data$restecg)
levels(data$restecg) <- c("Hypertrophy", "Normal", "Abnormalities")

data$exang <- as.factor(data$exang)
levels(data$exang) <- c("No", "Yes")

data$slope <- as.factor(data$slope)
levels(data$slope) <- c("Descending", "Flat", "Ascending")

data$thal <- as.factor(data$thal)
levels(data$thal) <- c("Fixed defect","Normal flow", "Reversible defect")

data$target <- as.character(data$target)

data$target[data$target == "11"] <- 1
data$target[data$target == "O"] <- 0

data$target <- as.factor(data$target)
levels(data$target) <- c("Yes", "No")

head(data)
```

## Separating data
```{r}
data <- data[,-1]

type_class <- sapply(data, class)
table(type_class)

data$oldpeak <- gsub(",", ".", data$oldpeak)
data$oldpeak <- as.numeric(data$oldpeak)

data_num <- data[,type_class %in% c("integer", "numeric")]
data_fac <- data[,type_class %in% c("factor")]
```
## Checking

```{r}
data_num$chol[data_num$chol == 5] <- NA
data_num$trestbps[data_num$trestbps == 1540] <- 154
data_num$age[data_num$age >= 100] <- data_num$age[data_num$age >= 100]/10

meantrestbps <- mean(data$trestbps,na.rm = TRUE)
data_num$trestbps[is.na(data_num$trestbps)] <- meantrestbps

meanchol <- mean(data$chol,na.rm = TRUE)
data_num$chol[is.na(data_num$chol)] <- meanchol

meanthalach <- mean(data$thalach,na.rm = TRUE)
data_num$thalach[is.na(data_num$thalach)] <- meanthalach

meanca <- mean(data$ca,na.rm = TRUE)
data_num$ca[is.na(data_num$ca)] <- meanca

summary(data_num)
```

## Visualization

```{r}
library(tidyverse)

plot(data_num$age, main = "Age", xlab = "Pacientes", ylab = "Age")
hist(data_num$age, col = "red", breaks = (max(data_num$age)-min(data_num$age))/5, main = "Distribution of age")

par(mfrow = c(1,2))
hist(data_num$age)
boxplot(data_num$age)

shapiro.test(data_num$age)

plot(data_num$trestbps, main = "Trest", xlab = "Pacientes", ylab = "Trest")
hist(data_num$trestbps, col = "blue", breaks = (max(data_num$trestbps)-min(data_num$trestbps))/20, main = " Distribution of trestbps")

plot(data_num$chol, main = "Chol", xlab = "Pacientes", ylab = "Chol")
hist(data_num$chol, col = "yellow", breaks = (max(data_num$chol)-min(data_num$chol))/20, main = " Distribution of chol")
```

```{r}
par(mfrow=c(2,3))
for (i in 1:length(data_num)){
  boxplot(data_num[i], main = names(data_num)[i], col = i+1)
}

par(mfrow = c(4,2))
for (i in 1:length(data_fac)){
  testchis = chisq.test(table(data_fac[i]))
  if (testchis$p.value > 1e-15){
    color = c("red", "orange", "yellow", "white")
  } else {
    color = c("blue", "cyan", "green", "black")
  }
  barplot(prop.table(table(data_fac[[i]])), main = paste(names(data_fac)[i]," - p.value = ", round(testchis$p.value, digits = 3)), horiz = FALSE, col = color)
}
```

