---
title: "Tarea"
author: "Jaime Ulayar Arroyo"
date: "2023-02-15"
output: html_document
---


```{r setup, include=FALSE}
knitr::opts_chunk$set(echo = TRUE)
```

## Loading data

```{r}
library(readr)
data <- read_delim("Data/heart_mod_2023-02-08(1).csv", delim = "p", escape_double = FALSE,locale = locale(decimal_mark = ",", grouping_mark = "."), trim_ws = TRUE)
```

En el campo de edad aparecen 3 registros con edades imposibles, seguramente debidas a la presencia de una coma decimal, ya que acaban las 3 en 0.

En el campo resting bloodpressure hay un valor anormalmente alto. De nuevo parece ser por la presencia de una coma decimal.

En el campo de colesterol hay un valor particularmente bajo.

En el campo target hay un valor "11" y un valor "O", cuando es un campo lógico. Lo más probable es que correspondieran a los valores "1" y "0" respectivamente.

## Renaming

```{r}
data$sex <-  as.factor(data$sex)
levels(data$sex) <- c("Female", "Male")

data$cp <- as.factor(data$cp)
levels(data$cp) <- c("Assymmptomatic", "Atypical angina", "No angina", "Typical angina")

data$fbs <- as.factor(data$fbs)
levels(data$fbs) <- c("No", " Yes")

data$restecg <- as.factor(data$restecg)
levels(data$restecg) <- c("Hypertrophy", "Normal", "Abnormalities")

data$exang <- as.factor(data$exang)
levels(data$exang) <- c("No", "Yes")

data$slope <- as.factor(data$slope)
levels(data$slope) <- c("Descending", "Flat", "Ascending")

data$thal <- as.factor(data$thal)
levels(data$thal) <- c("Fixed defect","Normal flow", "Reversible defect")

data$target <- as.character(data$target)

data$target[data$target == "11"] <- 1
data$target[data$target == "O"] <- 0

data$target <- as.factor(data$target)
levels(data$target) <- c("Yes", "No")
```

## Separating data

```{r}
data <- data[,-1]

type_class <- sapply(data, class)

data$oldpeak <- gsub(",", ".", data$oldpeak)
data$oldpeak <- as.numeric(data$oldpeak)

data_num <- data[,type_class %in% c("integer", "numeric")]
data_fac <- data[,type_class %in% c("factor")]
```
## Checking

```{r}
data_num$chol[data_num$chol == 5] <- NA
data_num$trestbps[data_num$trestbps == 1540] <- 154
data_num$age[data_num$age >= 100] <- data_num$age[data_num$age >= 100]/10

meantrestbps <- mean(data$trestbps,na.rm = TRUE)
data_num$trestbps[is.na(data_num$trestbps)] <- meantrestbps

meanchol <- mean(data$chol,na.rm = TRUE)
data_num$chol[is.na(data_num$chol)] <- meanchol

meanthalach <- mean(data$thalach,na.rm = TRUE)
data_num$thalach[is.na(data_num$thalach)] <- meanthalach

meanca <- mean(data$ca,na.rm = TRUE)
data_num$ca[is.na(data_num$ca)] <- meanca
```

## Normalization
```{r}
centralizar_normalizar = function(var_num){
  centrada = var_num - mean(var_num, na.rm = TRUE)
  normalizada = centrada/sd(var_num, na.rm = TRUE)
  return (normalizada)
}

data_aux <- data_fac

for (i in 1:length(data_num)){
  data_aux[,paste0("N_", names(data_num)[i])] <- centralizar_normalizar(data_num[[i]])
}

data_num_N <- data_aux[,8:14]
data_fac_N <- data_aux[,1:8]
```

## Visualization

```{r}

summary(data_num_N)
par(mfrow = c(2,3))
for (i in 2:length(data_num_N)){
  boxplot(data_num_N[i], main = names(data_num_N)[i], col = i + 1)
}

par(mfrow = c(2,2))
for(i in 1:4){
  barplot(prop.table(table(data_fac[i])), main = names(data_fac)[i], col = i + 1, las = 2, horiz = TRUE)
}

par(mfrow = c(2,2))
for(i in 5:8){
  barplot(prop.table(table(data_fac[i])), main = names(data_fac)[i], col = i + 1, las = 2, horiz = TRUE)
}
```

```{}
p_valores_num <- data.frame(matrix(NA, nrow = 1, ncol = length(data_num_N)-1))

for (i in 2:length(data_num_N)){
  formula = paste0("data_num_N$", names(data_num_N)[i], " ~ data_num_N$target")
  test <- t.test(as.formula(formula), data = data_num_N)
  p_valores_num[1,i-1] <- test$p.value
}
names(p_valores_num) <- names(data_num_N)[-1]

p_valores_fac <- data.frame(matrix(NA, nrow = 1, ncol = length(data_fac_N)-1))

for (i in 1:(length(data_fac_N)-1)){
  formula = paste0("data_fac_N$", names(data_fac_N)[i], " ~ data_fac_N$target")
  test <- chisq.test(as.formula(formula))
  p_valores_fac[1,i] <- test$p.value
}

```

## Modelling

```{r}
p_valores <- data.frame(matrix(NA, nrow = 1, ncol = length(data_num_N)-1))

mod <- glm(target ~ N_age, data = data_aux, family = binomial(link = "logit"))

mod <- glm(target ~ N_ca, data = data_aux, family = binomial(link = "logit"))

j = 1
for (i in data_aux){
  mod <- glm(target ~ i, data = data_aux, family = binomial(link = "logit"))
  valor <- coef(summary(mod))[2,4]
  p_valores[,j] <- valor
  j <- j+1
}
names(p_valores) <- names(data_aux)

p_valores <- subset(p_valores, select = -target)

p_valores
```


